【裁判字號】    98,審訴,1045
【裁判日期】    990225
【裁判案由】    毒品危害防制條例
【裁判全文】
            臺灣士林地方法院刑事判決
公  訴  人  臺灣士林地方法院檢察署檢察官
被      告  甲○○
上列被告因違反毒品危害防制條例案件，經檢察官提起公訴（98
年度毒偵字第1729號、第1817號、第1825號），被告於準備程序
中就被訴事實為有罪之陳述，本院合議庭裁定由受命法官獨任改
依簡式審判程序審理，並判決如下：
    主  文
甲○○施用第一級毒品，累犯，處有期徒刑柒月；又施用第二級
毒品，累犯，處有期徒刑肆月；又施用第一級毒品，累犯，處有
期徒刑柒月，扣案之第一級毒品海洛因（驗餘淨重零點捌陸陸
公克）沒收銷燬，包裝該海洛因之塑膠空包裝袋壹個、注射針筒
貳支及分裝袋拾個均沒收；又施用第二級毒品，累犯，處有期
徒刑肆月；又施用第一級毒品，累犯，處有期徒刑柒月；又施用
第二級毒品，累犯，處有期徒刑肆月。應執行有期徒刑壹年拾月
，扣案之第一級毒品海洛因（驗餘淨重零點捌陸陸公克）沒收
銷燬，包裝該海洛因之塑膠空包裝袋壹個、注射針筒貳支及分裝
袋拾個均沒收。
    事實及理由
一、本件犯罪事實及證據，除引用檢察官起訴書之記載（如附件
    起訴書）外，另補充：（一）證據部分：增列注射針筒2 支
    。（二）被告甲○○於本院準備程序及審理中之自白核與起
    訴書所載其他證據相符，足見被告自白與事實相符，本件事
    證明確，被告犯行洵堪認定，應依法論科。
二、核被告所為，分別係犯毒品危害防制條例第10條第1 項之施
    用第一級毒品罪及同條例第2 項之施用第二級毒品罪。被告
    施用第一級毒品海洛因及第二級毒品甲基安非他命前後持有
    之低度行為，均為施用之高度行為所吸收，均不另論罪。又
    被告所為上開6 次犯行，犯意各別，行為互殊、罪名不同，
    應予分論併罰。又被告有起訴書犯罪事實欄所載犯罪科刑及
    執行情形，此有臺灣高等法院被告前案紀錄表1 份附卷可考
    ，其於前案有期徒刑執行完畢後，5 年以內故意再犯本件有
    期徒刑以上之罪，為累犯，均應依法加重其刑。再按，毒品
    危害防制條例認施用毒品者具「病患性犯人」之特質，除降
    低施用毒品罪之法定刑外，並採以觀察、勒戒方式戒除其身
    癮及以強制戒治方式戒除其心癮之措施，足認僅對於施用毒
    品之犯人科以重刑，並不能使其戒除毒癮。另參諸世界各國
    之醫療經驗及醫學界之共識，咸認施用毒品成癮者，其心癮
    甚難戒除，絕難戒絕斷癮，致其再犯率均偏高（以新加坡為
    例，其執行強制戒治後再犯比例高達百分之72至75）。因此
    施用毒品者無法戒絕毒癮，一再施用，本為施用毒品者之特
    性，再犯施用毒品罪，量刑不宜過重，且新修正刑法已採一
    罪一罰，對於施用毒品者，每次施用毒品之犯行，均分別處
    罰，已足制裁被告各次施用毒品之犯行。本案被告雖曾因施
    用毒品案件，經本院裁定送觀察、勒戒後，認無繼續施用毒
    品之傾向，於民國92年11月6 日執行完畢釋放出所；復因施
    用第一級毒品及施用第二級毒品案件，經臺灣板橋地方法院
    以95年度訴字第699 號判決分別處有期徒刑7 月、3 月，應
    執行有期徒刑9 月確定；又因施用第一級毒品案件，於96年
    間，經同院分別以96年度訴字第130 號判決處有期徒刑7 月
    、7 月，應執行有期徒刑1 年確定、以96年度訴字第3396號
    判決處有期徒刑8 月，減刑為有期徒刑4 月確定，惟本院依
    據上揭說明並審酌刑法第57條所列各項情狀及被告曾經觀察
    、勒戒，仍無法戒除毒癮，復又觸犯本件施用第一、二級毒
    品犯行，可認被告具有「病患性犯人」之特質，又本件被告
    施用毒品係傷害自身健康，所生危害非鉅，及其犯後坦承犯
    行之態度、家庭經濟狀況等一切情狀，分別量處如主文所示
    之刑，並定其應執行之刑。
三、扣案之海洛因1 包（毛重0.7530公克，淨重0.4180公克，採
    樣0.0314公克，驗餘淨重0.3866公克），係查獲之第一級毒
    品，不問屬於被告與否，應依毒品危害防制條例第18條第1
    項前段規定宣告沒收銷燬。又包裝該海洛因之空塑膠包裝袋
    1 個、針筒2 支及分裝袋13個均為被告所有供本件施用毒品
    犯罪所用或預備之工具，業經被告於警詢中供承明確，應依
    刑法第38條第1 項第2 款、第3 項之規定宣告沒收。至扣案
    之殘渣袋6 個，其內容物成分不詳，於本案亦無證據證明與
    被告施用海洛因之犯罪事實有何關聯性，無從併予宣告沒收
    ，附此敘明。
據上論斷，應依刑事訴訟法第273 條之1 第1 項、第299 條第1
項前段、第310 條之2 、第454 條第2 項，毒品危害防制條例第
10條第1 項、第2 項、第18條第1 項前段，刑法第11條、第47條
第1 項、第51條第5 款、第38條第1 項第2 款，判決如主文。
本案經檢察官簡志龍到庭執行職務。
中    華    民    國    99    年    2     月    25    日
                  臺灣士林地方法院刑事第一庭
                          法   官 洪英花
以上正本證明與原本無異。
如不服本判決，應於收受送達後10日內向本院提出上訴書狀，其
未敘述上訴之理由者並得於提起上訴後20日內向本院補提理由書
（均須按他造當事人之人數附繕本））「切勿逕送上級法院」。
                          書記官  趙彩彤
中    華    民    國    99    年    2     月    25    日
附錄本案論罪科刑法條之依據：
毒品危害防制條例第10條
施用第一級毒品者，處有期徒刑6 月以上5 年以下有期徒刑。
施用第二級毒品者，處3 年以下有期徒刑。

司法院資訊處製作；財團法人民間司法改革基金會備份。
